# 企业资不抵债

提问人：恰似你的温柔 时间：2013-05-18 16:47:45
在资不抵债的情况下，应出具哪类审计报告，如何撰写？谢谢

回答人：chenyiwei
不能一概而论。请按照《中国注册会计师审计准则第 1324 号——持续经营》的规定，要求管理层评价持续经营能力，并关注是否存在对导致持续经营能力产生重大疑虑的事项或者情况，这些事项或者情况是否存在重大不确定性，对持续经营假设的适用性和相关不确定性得出结论，据以确定审计意见类型。